臺灣臺中地方法院刑事判決　　　　　　　　　　　　　九十三年度易字第三四二號
　　公　訴　人　臺灣臺中地方法院檢察署檢察官
　　被　　　告　丙○○
右列被告因加重竊盜等案件，經檢察官提起公訴（九十二年度偵字第一九四二六號）
，本院合議庭裁定改以簡式審判程序審理，判決如左：
    主  文
丙○○結夥三人以上、攜帶兇器、毀壞安全設備竊盜，累犯，處有期徒刑貳年貳月。
扣案螺絲起子貳支、破壞剪刀壹支、黑色手提袋貳只、黑色頭套壹個及白色棉質手套
壹副均沒收。
    事  實
一、丙○○素行不良，有多次竊盜前科，其中於民國八十八年間，因犯竊盜罪，經法
    院判處有期徒刑十月確定，於八十八年十月一日執行完畢；最近一次則於九十二
    年間，因犯竊盜罪，經法院判處有期徒刑一年，其於該案宣判後尚未執行前，竟
    與綽號「阿木」、「阿威」不詳姓名年籍之成年男子，共同意圖為自己不法之所
    有，基於犯意聯絡，於九十二年八月十三日凌晨三時三十分許，由「阿木」、「
    阿威」攜帶客觀上足以對人生命、身體安全構成威脅之螺絲起子、破壞剪刀等工
    具，三人一起前往高雄縣鳳山市○○○路二一九號「燦坤實業股份有限公司」（
    下稱燦坤公司）所經營之燦坤三Ｃ量販五甲店，以前開破壞剪刀毀壞屬於安全設
    備之屋頂採光罩後，無故侵入屬於他人建築物之量販店內，竊取如附表所示之數
    位攝影機、數位相機、行動電話等電子產品〔市價共約新台幣（下同））一百四
    十五萬九千三百餘元〕。得手後欲逃離之際，因不慎觸動保全系統警鈴，為據報
    前往之警員在高雄縣鳳山市○○○路二○三號前查獲丙○○，並當場扣得「阿木
    」、「阿威」所有供竊盜所用之螺絲起子二支、破壞剪刀一支、黑色手提袋二只
    、黑色頭套一個及白色棉質手套一副，「阿木」、「阿威」則趁隙逃逸。
二、案經燦坤公司訴由高雄縣警察局鳳山分局報告臺灣高雄地方法院檢察署檢察官呈
    請臺灣高等法院檢察署檢察長移轉臺灣臺中地方法院檢察署檢察官偵查起訴。
    理  由
一、右揭犯罪事實，業據被告丙○○於本院審理時坦承不諱，核與告訴人燦坤公司之
    代理人甲○○於警詢時所指訴被竊情節相符，並有贓物認領保管收據（含贓物領
    具清冊目錄表）一份及現場照片十一張附卷可稽，復有如事實欄所載之竊盜工具
    扣案可資佐證，足見被告自白與事實相符。本件事證明確，被告犯行堪以認定。
二、查螺絲起子及破壞剪刀乃金屬材質所製，質地堅硬，形體尖銳，均足以對人之生
    命、身體安全產生危害，自屬兇器；又建築物屋頂採光罩，雖係為採光而設，但
    仍為構成屋頂之一部分，且兼具隔絕防閑作用，自屬安全設備（最高法院七十八
    年台上字第四四一八號判決意旨參照）。故核被告所為，係犯刑法第三百零六條
    第一項之無故侵入他人建築物罪及第三百二十一條第一項第二款、第三款、第四
    款之結夥三人以上、攜帶兇器、毀壞安全設備（屋頂採光罩）竊盜罪。起訴書證
    據並所犯法條欄雖未論及被告犯有刑法第三百零六條第一項之罪，惟犯罪事實欄
    已載明被告等三人「侵入無人看管之店內」之事實，且此部分亦在告訴人所提告
    訴範圍內，應認檢察官就該部分已提起公訴，僅論告罪名有所遺漏，應予補充。
    另被告等三人破壞屋頂採光罩之毀損行為，已結合於加重竊盜之罪質中，而無更
    行論以毀損罪之餘地（最高法院九十一年台上字第四三五四號判決意旨參照）。
    被告與綽號「阿木」、「阿威」不詳姓名年籍之成年男子間，就右揭犯行，有犯
    意聯絡及行為分擔，均為共同正犯。被告所犯右揭二罪間，有手段與目的之牽連
    關係，應依刑法第五十五條規定，從情節較重之加重竊盜罪處斷。被告前因犯竊
    盜罪，經法院判處有期徒刑十月確定，於八十八年十月一日執行完畢，有卷附臺
    灣高等法院被告全國前案紀錄表可參，其於有期徒刑執行完畢五年內再犯本件有
    期徒刑以上之罪，為累犯，應依法加重其刑。爰審酌被告素行不良，有多次竊盜
    前科，有上開前案紀錄表可憑，其身體健全，不思努力工作賺取所需，竟藉行竊
    方式牟取他人財物，本案竊盜所得財物價值逾百萬元，惟事後已為警追回，且其
    於本院審理時坦認罪行，態度尚屬良好等一切情狀，量處如主文所示之刑。扣案
    螺絲起子二支、破壞剪刀一支、黑色手提袋二只、黑色頭套一個及白色棉質手套
    一副，係共犯「阿木」、「阿威」所有，且係供本案竊盜犯罪所用之物，業據被
    告供明在卷，爰依刑法第三十八條第一項第二款規定，宣告沒收。
三、被告前於九十二年四月六日，犯加重竊盜罪，經本院於九十二年七月十一日，以
    九十二年度易字第一六四二號判處有期徒刑一年，被告不服提起上訴，嗣於九十
    二年十月二日撤回上訴而告確定。本案被告犯罪時間係在前案最後事實審法院（
    即本院）宣示判決後，參照最高法院三十二年上字第二五七八號判例意旨，被告
    本案加重竊盜犯行自非前案確定判決效力所及，併予敘明。
據上論斷，應依刑事訴訟法第二百七十三條之一第一項、第二百九十九條第一項前段
，刑法第二十八條、第三百零六條第一項、第三百二十一條第一項第二款、第三款、
第四款、第五十五條、第四十七條、第三十八條第一項第二款，罰金罰鍰提高標準條
例第一條前段，判決如主文。
本案經檢察官乙○○到庭執行職務。
中      華      民      國    九十三    年      三     月    十二     日
                                臺灣臺中地方法院刑事第四庭
                                        法  官  羅  智  文
右正本證明與原本無異。
如不服本判決，應於判決送達後十日內向本院提出上訴狀，上訴於臺灣高等法院臺中
分院( 須附繕本 )。
                                        書記官
中      華      民      國      九十三    年      三     月    十七     日
附錄論罪科刑法條
刑法第三百零六條第一項
無故侵入他人住宅、建築物或附連圍繞之土地或船艦者，處一年以下有期徒刑、拘役
或三百元以下罰金。
刑法第三百二十一條第一項第二、三、四款
犯竊盜罪而有左列情形之一者，處六月以上、五年以下有期徒刑：
二  毀越門扇、牆垣或其他安全設備而犯之者。
三  攜帶兇器而犯之者。
四  結夥三人以上而犯之者。
